最高法院刑事判決　　　　　　　　　　　　　　　九十三年度台上字第五四七四號
　　上　訴　人　台灣高等法院檢察署檢察官
　　被　　　告　甲○○
　　　　　　　　乙○○
　　　　　　　　丙○○
右上訴人因被告等違反著作權法等罪案件，不服台灣高等法院中華民國九十三年二月
二十四日第二審判決（九十一年度上訴字第一二四六號，起訴案號：台灣台北地方法
院檢察署八十七年度偵字第一一一三六、一一八七一號），提起上訴，本院判決如左
：
    主  文
上訴駁回。
    理  由
一關於被訴違反著作權法部分
按刑事訴訟法第三百七十七條規定，上訴於第三審法院，非以判決違背法令為理由，
不得為之。是提起第三審上訴，應以原判決違背法令為理由，係屬法定要件。如果上
訴理由狀並未依據卷內訴訟資料，具體指摘原判決不適用何種法則或如何適用不當，
或所指摘原判決違法情事，顯與法律規定得為第三審上訴理由之違法情形，不相適合
時，均應認其上訴為違背法律上之程式，予以駁回。本件上訴意旨略稱：本件告訴人
心內閣國際股份有限公司（下稱心內閣公司）所告訴者非僅限於系爭胸罩上之蕾絲花
紋遭人侵害，尚包含被仿冒之包裝紙、說明書、紙板等，原判決就此部分未加審酌，
自有適用法則不當之違背法令等語。
惟查：本件原判決維持第一審關於諭知被告甲○○、乙○○、丙○○違反著作權法部
分無罪之判決，駁回檢察官此部分在第二審之上訴。已敘明(一)告訴人就系爭蕾絲花紋
圖案上加上「」日文字樣，並未提出係該公司創作之著作權原件，亦無該
著作權之原始圖稿。是該加上「」日文字樣之蕾絲花紋圖樣，是否為告訴
人所創作，已有可疑。(二)告訴人代表人何榮華於偵查中供稱：「胸罩上花紋一半是蕾
絲公司提供，一半是我自己設計的」，於第一審供陳：「是內衣工廠提供布料，加上
自己的創意，就是日文的部分，還有橫排的葉片經過變動。因為加上日文之後，會整
個加長，機器上排不上，所以必須變動。」足見告訴人僅在一般市面上流通之蕾絲花
紋圖樣上加上「」日文字樣，顯然無法表現出告訴人獨有之個性及獨特性
，即不具有原創性，非屬著作權法所稱之美術著作，自不受著作權法之保護。(三)告訴
人所指被告等人仿冒其商品進而銷售至韓國之胸罩，其上之包裝紙、說明書、板子上
之文字、圖樣，顯然侵害其文字著作及美術著作，被告等人所生產之胸罩囊袋，亦侵
害其著作權云云。因此部分所涉違反著作權法之犯行，並不在公訴人起訴之犯罪事實
內，且本案業已諭知無罪，該部分與本件違反著作權法部分無實質上或裁判上一罪之
關係，自不得一併加以審判等理由綦詳。又檢察官就實質上或裁判上一罪之一部事實
起訴者，依刑事訴訟法第二百六十七條之規定，其效力固及於全部，然檢察官起訴之
事實一經法院審理之結果，認為無罪，即與未經起訴之其他事實無一部與全部之關係
可言，依同法第二百六十八條規定，法院即不得就未經起訴之其他事實，併予裁判。
本件檢察官起訴之被告等重製蕾絲花紋圖案加「」侵害著作權部分，既經
判決無罪，即與未經起訴之上開侵害著作部分，無一部與全部之關係，揆之上開說明
，法院自不得就未經起訴之部分加以審判，原判決已於理由內詳予說明。上訴意旨所
陳，尚有誤會，顯與法律規定得為第三審上訴理由之違法情形，不相適合。此部分上
訴違背法律上之程式，應予駁回。
二關於違反專利法及商標法部分
按刑事訴訟法第三百七十六條所列各罪之案件，經第二審判決者，不得上訴於第三審
法院，法有明文。本件被告等被訴違反專利法及商標法部分，公訴人認係犯修正前專
利法第一百二十五條及商標法第六十二條之罪，核屬刑事訴訟法第三百七十六條第一
款之案件。依首開說明，既經第二審判決，自不得上訴於第三審法院，檢察官竟復對
此部分提起上訴，顯為法所不許，應予駁回。
據上論結，應依刑事訴訟法第三百九十五條前段，判決如主文。
中　　　華　　　民　　　國　　九十三　　年　　　十　　　月　　二十一　　日
                              最高法院刑事第十庭
                                  審判長法官  呂　潮　澤
                                        法官  吳　昆　仁
                                        法官  孫　增　同
                                        法官  吳　昭　瑩
                                        法官  魏　新　和
      右正本證明與原本無異
                                              書  記  官
中　　　華　　　民　　　國　　九十三　　年　　　十　　　月　　二十六　　日
                                                                       Ｒ
